臺灣基隆地方法院民事簡易判決
111年度基簡字第257號
原      告  賴俐潔  
訴訟代理人  張立宇律師
複  代理人  劉立耕律師
被      告  周仁裕  

訴訟代理人  游正曄律師
上列當事人間請求損害賠償事件，本院於民國111年4月7日言詞
辯論終結，判決如下：
    主      文
原告之訴駁回。
訴訟費用由原告負擔。
    事實及理由
一、原告主張：兩造於民國102年5月15日結婚，並育有兩名未成
    年子女，雙方於110年4月間均有意離婚，並自110年7月起開
    始分居，被告竟利用返回其父母家居住之便，與他人發展不
    倫，更於110年9月23日與該名女子共赴虎仔山休閒咖啡館約
    會，且有搭肩、十指緊扣、牽手共行等親暱曖昧舉動，隨後
    由被告駕車載送該名女子返回住所，顯已超越一般男女分際
    。被告為有配偶之人，卻多次與不詳女子合意性交、曖昧互
    動，顯已侵害原告之配偶權且情節重大，為此依民法第184
    條第1項前段、第195條規定，請求被告賠償精神慰撫金等語
    。並聲明：㈠被告應給付原告新臺幣（下同）50萬元，及自
    起訴狀繕本送達翌日起至清償日止，按週年利率5%計算之利
    息。㈡願供擔保請准宣告假執行。
二、被告抗辯略以：原告主張被告與第三人間合意性交，並無提
    出具體事證，另依原告提出之照片及影片，僅顯示被告於11
    0年9月23日晚間與該名女子共同用餐，並無搭肩、十指緊扣
    或牽手共行等狀況，雖然該名女子有主動拉住原告手肘，但
    保持一前一後的距離，過程只有短短幾秒，並無親密之舉止
    ，且於該名女子下車後隨即驅車離開，並無超越一般男女交
    往之分際，實無侵害原告基於配偶之身分法益且達「情節重
    大」之程度。又兩造於110年4月間即商議協議離婚之事，且
    於同年7月開始分居，早已無夫妻之實，被告於110年9月23
    日之舉止，並非破壞兩造共同生活圓滿及幸福之原因，原告
    請求金額顯然過高，應予酌減等語。並答辯聲明：㈠原告之
    訴駁回。㈡如受不利判決，願供擔保請准宣告免為假執行。
三、查兩造於102年5月20日為結婚之登記，並育有兩名未成年子
    女，已有原告提出之戶籍謄本在卷可稽，可以認定為真實。
    又原告主張被告多次與不詳女子合意性交、曖昧互動，已侵
    害原告基於配偶之身分法益且情節重大，請求被告賠償精神
    慰撫金50萬元，為被告所否認，並以前詞置辯，本院判斷如
    下：
　㈠因故意或過失，不法侵害他人之權利者，負損害賠償責任。
    故意以背於善良風俗之方法，加損害於他人者，亦同；民法
    第195條第1項、第2項之規定請求非財產上之損害賠償，於
    不法侵害他人基於父、母、子、女或配偶關係之身分法益而
    情節重大者，準用之，民法第184條第1項及第195條第3項分
    別定有明文。又當事人主張有利於己之事實者，就其事實有
    舉證之責任，民事訴訟法第277條亦有明文。另現今社會，
    或因工作、求學，或因鄰里、社團等關係，縱締結婚姻，其
    人際關係不可能僅侷限在夫妻關係而已，一般男女社交行為
    實為不可避免之事實，且一般男女社交行為，諸如會面聚會
    、用餐談心、攝影合照，本非法律所不許，已婚之人如何與
    異性或同性相處，應屬個人人格自由不受約制之範疇，並不
    因結婚而放棄交友之人格自由，除非逾越一般男女社交行為
    之界限，如通相姦或彼此間之親密互動已逾越社會通念能容
    忍之範圍，方可認有侵害配偶身分法益情事。原告主張被告
    多次與不詳女子合意性交、曖昧互動，已侵害原告之配偶權
    且情節重大，既為被告所否認，應由原告就其此利己之事實
    負舉證責任。
　㈡原告固提出被告於110年9月23日晚間與不詳女子共同至虎仔
    山休閒咖啡館用餐之照片及影片，係於110年9月23日晚上8
    點43分許在基隆市知名地標所拍攝，於20點43分24秒，被告
    與不詳女子步行離開虎仔山休閒咖啡館，於20點43分35秒，
    被告與不詳女子一前一後在道路上行走，於20點43分36秒，
    被告與不詳女子維持一前一後之姿態，該女子伸手抓握被告
    上臂近手掌處，持續至20點44分7秒，之後兩人並行走向停
    車地點。查被告與不詳女子是在公共場所會面用餐，當然不
    可能有原告主張之被告與他人合意性交事實，至於該女子於
    雙方一前一後行走在道路上時，雖有伸手抓握被告之上手臂
    近手掌處，但是被告並未給予積極之回應，客觀上亦無法認
    定被告與不詳女子有十指緊扣、牽手共行等舉動，被告與不
    詳女子既無過從甚密之肢體接觸行為，並審酌原告不爭執兩
    造於110年4月間商議協議離婚、同年7月間開始分居之婚姻
    狀況，被告於110年9月23日晚間與不詳女子之互動情形，客
    觀上並未侵害原告基於配偶關係之身分法益且情節重大，不
    符合民法第195條第3項規定，原告請求被告賠償因配偶關係
    之身分法益所受非財產上損害，顯不足取。
四、綜上所述，原告依侵權行為法律關係，請求被告給付50萬元
    及法定遲延利息，為無理由，應予駁回。原告假執行之聲請
    ，因訴之駁回失所依附，併予駁回。
五、本件事證已經明確，兩造其餘攻擊或防禦方法及其他未經援
    用之證據，經本院斟酌後，認均不足以影響本判決之結果，
    無逐一論駁之必要，附此敘明。
六、結論：本件原告之訴為無理由，依民事訴訟法第436條第2項
    、第78條，判決如主文。
中　　華　　民　　國　　111 　年　　4 　　月　　21　　日
                  基隆簡易庭法　官　陳湘琳　　　　　
以上正本係照原本作成。
對於本件判決如有不服，應於收受送達後20日內向本院提出上訴
書狀，上訴於本院合議庭，並按他造當事人之人數附具繕本。如
委任律師提起上訴者，應一併繳納上訴審裁判費。
中　　華　　民　　國　　111 　年　　4 　　月　　21　　日
                        　　書記官　陳柏宏